臺灣高雄地方法院刑事附帶民事訴訟判決
原　　　告　張美香
被　　　告　王憲章
上列當事人間因違反保護令罪案件（100 年度易字第988 號），
經原告提起刑事附帶民事訴訟，請求損害賠償，本院判決如下：
    主  文
被告應給付原告新臺幣貳萬元。
原告其餘之訴駁回。
本判決原告勝訴部分得假執行。但被告如以新臺幣貳萬元為原告
預供擔保後，得免為假執行。
原告其餘假執行之聲請駁回。
    事  實  及  理  由
一、按訴狀送達後，原告不得將原訴變更或追加他訴，但擴張或
    減縮應受判決事項聲明者，不在此限；民事訴訟法第255 條
    第1 項第3 款定有明文。本件原告起訴時本請求被告應給付
    新臺幣（下同）10萬元及法定遲延利息；嗣於訴訟中減縮聲
    明為5 萬元，依首揭規定，自應准許。
二、原告主張：被告王憲章與原告前係夫妻關係，2 人間具有家
    庭暴力防治法第3 條第1 款所定之家庭成員關係。被告明知
    原告已向臺灣高雄地方法院聲請民事保護令，經本院於民國
    100 年1 月13日核發100 年度司暫家護字第16號民事暫時保
    護令（下稱系爭暫時保護令），裁定被告不得對原告實施身
    體或精神上不法侵害之行為，及不得對於原告為騷擾、跟蹤
    之行為。詎被告竟於系爭暫時保護令有效期間即於100 年3
    月1 日凌晨0 時20分許，借用友人鄭雅雯所有行動電話0000
    0000000 門號，傳送內容：「祝妳生意興隆，有很多客人來
    玩妳，活到老被嫖客幹到老，人不好好的過日子，只想當妓
    女，為什麼那麼想被男人花錢幹妳呢？…」之簡訊（下稱系
    爭簡訊），至原告持用之門號0000000000號，而對原告實施
    騷擾之行為。為此，爰依侵權行為之法律關係，請求被告賠
    償精神慰撫金。並聲明：被告應給付原告5 萬元；願供擔保
    ，請准宣告假執行。
三、被告則以：系爭簡訊是我傳送至原告的手機，因當時我比較
    氣憤。並聲明：駁回原告之訴。
四、被告對於系爭暫時保護令有效期間即100 年3 月1 日凌晨0
    時20分許，借用友人鄭雅雯所有行動電話00000000000 門號
    ，傳送系爭簡訊予原告，而對原告實施騷擾之行為等情，業
    據被告坦承不諱，核與證人即原告張美香於警詢及偵訊時（
    偵卷第5 、6 頁，第25、26頁）、證人鄭雅雯於警詢及偵訊
    時（偵卷第7 頁、第25頁）證述情節相符，並有被告之全戶
    戶籍資料查詢結果1 紙（警卷第9 頁）、本院100 年1 月13
    日100 年度司暫家謢字第16號民事暫時保護令（偵卷第11、
    12頁）、本院100 年5 月18日100 年度家護字第266 號民事
    通常保護令（審易卷第6 至8 頁）、高雄市政府警察局前鎮
    分局保護令執行紀錄表1 紙（偵卷第15頁）、簡訊內容照片
    4 張（偵卷第16、17頁）、門號0000000000號遠傳資料查詢
    申設人資料、通聯紀錄1 份（偵卷第33至35頁）等附卷可稽
    ，堪認為真實。從而，堪認被告有於前揭時地，以系爭簡訊
    辱罵、騷擾原告之侵權行為。
五、原告得請求精神慰撫金額以若干為適當？
  (一)按因故意或過失，不法侵害他人之權利者，負損害賠償責任
    ；又不法侵害他人之身體、健康、名譽、自由、信用、隱私
    、貞操，或不法侵害其他人格法益而情節重大者，被害人雖
    非財產上之損害，亦得請求賠償相當之金額；民法第184 條
    第1 項前項、第195 條第1 項前段分別定有明文。本件被告
    以系爭簡訊辱罵、騷擾原告之事實，已如前述，原告既受有
    上開侵害，精神上受有痛苦，自屬必然；是原告依前揭規定
    請求被告賠償非財產上損害，即屬有據。
  (二)按「名譽被侵害者，關於非財產上之損害，加害人雖亦負賠
    償責任，但以相當之金額為限，民法第195 條第1 項定有明
    文，所謂相當，自應以實際加害情形與其名譽影響是否重大
    ，及被害者之身分地位與加害人經濟狀況等關係定之」，最
    高法院47年台上字第1221號判例意旨參照。又按慰撫金數額
    之認定，除依被害人所受身體上及精神上痛苦程度，及所造
    成之影響二者予以衡量外，尚須斟酌雙方之身分資力與加害
    之程度及各種情形，予以核定。查，原告為國中畢業，待業
    中，名下有房屋之不動產1 筆；被告為高中畢業，臨時工，
    月收入約2 萬元，名下無不動產，業經兩造陳明，且有兩造
    稅務電子閘門財產所得調件明細表各1 份（見審卷第7 至12
    頁）在卷可憑。本院審酌前開兩造之身分、地位、經濟狀況
    、被告無視系爭暫時保護令，仍以系爭簡訊辱罵、騷擾之加
    害情形，原告所受精神上之痛苦折磨等一切情狀，認原告請
    求精神慰撫金之數額以2 萬元為適當，逾此數額之請求，即
    難准許。
六、綜上所述，原告依侵權行為之法律關係，請求被告給付2 萬
    元，為有理由，應予准許；逾此範圍之請求，為無理由，應
    予駁回。又本件原告勝訴部分為關於財產權之訴訟，所命給
    付之金額未逾50萬元之所為被告敗訴判決，應依民事訴訟法
    第389 條第1 項第5 款規定，依職權宣告假執行，是原告聲
    請就勝訴部分供擔保為假執行，即無必要。本院並依同法第
    392 條第2 項規定，依職權宣告被告得供擔保，免為假執行
    。至原告敗訴部分，其假執行聲請即失所附麗，應併予駁回
    。
七、本件屬刑事附帶民事訴訟案件，原告並未繳納裁判費，且無
    送達費或鑑定費等裁判外訴訟費用問題，爰不為訴訟費用負
    擔之諭知，併此敘明。
八、本件事證已臻明確，兩造其餘陳述及攻擊防禦方法經本院斟
    酌後認均不影響本判決之結果，爰不再逐一詳予論述，附此
    敘明。
九、據上論結，本件原告之訴為一部有理由，一部無理由，依刑
    事訴訟法第502 條、第491 條第10款，民事訴訟法第389 條
    第1 項第5 款、第392 條第2 項，判決如主文。
中    華    民    國    100    年    8    月    30    日
                  刑事第十六庭  法  官  洪榮家
以上正本證明與原本無異。
如不服本判決應於收受本判決後10日內向本院提出上訴書狀，並
應敘述具體理由，如未敘述上訴理由者，應於上訴期間屆滿後20
日內補提理由書狀於本院（均須按他造當事人之人數附繕本）「
切勿逕送上級法院」。
中    華    民    國   100    年    8     月    30    日
                                書記官  陳鈺甯